臺灣桃園地方法院交通事件裁定　　　　　　　　　　　九十三年度交聲字第三八號
　　原處分機關　交通部公路總局新竹區監理所中壢監理站
　　異　議　人　甲○○○股份有限公司
　　即受處分人　　　　　　設桃.
　　法定代理人　黃錦坤
右列受處分人因違反道路交通管理處罰條例案件，對於交通部公路總局新竹區監理所
中壢監理站九十二年十二月三十一日所為處分（處分案號：壢監裁字第裁五三─Ｚ0
0000000號），聲明異議，本院裁定如左：
    主  文
原處分撤銷。
甲○○○股份有限公司汽車所有人，汽車裝載貨物超過核定之總聯結重量，處罰鍰新
台幣壹萬肆仟元，並記汽車違規紀錄壹次。
    理  由
一、聲明異議意旨略以：異議人即受處分人所有之車牌號碼ＫＩ─四八六號營業貨櫃
    曳引車於民國九十二年十一月二十一日，由異議人之職員謝家証駕駛載運線材經
    過國道一號高速公路北向二四七公里斗南收費站地磅處時，為警舉發「載運鐵線
    圈經過磅總重三九公噸，核重三十五公噸，超重四公噸」而掣單舉發，經駕駛謝
    家証當場要求另行其他公正之地磅站過磅，然為執勤警員所拒絕，經駕駛謝家証
    另行至彰化縣埔心鎮○○村○○路○段二二之一號延昌地磅站過磅結果，總重為
    三八．四四公噸，尚在三十五公噸車加上百分之十之寬容值後為三十八點五公噸
    之範圍內，無超載問題，惟原處分機關認異議人有違規情事，裁處異議人罰鍰新
    台幣（下同）一萬四千元，其認事用法殊有違誤，請求撤銷原處分云云。
二、按貨車之裝載，裝載貨物不得超過核定之總重量，道路交通安全規則第七十九條
    第一項第一款定有明文。又汽車裝載貨物超過核定之總重量、總聯結重量者，處
    汽車所有人罰鍰，並記汽車違規紀錄一次，其應歸責於汽車駕駛人時，除依第三
    項處汽車駕駛人罰鍰及依第六十三條第一項第二款記點外，汽車所有人仍應記該
    汽車違規紀錄一次。有前二項規定之情形者，汽車駕駛人仍應依第六十三條第一
    項第二款規定記違規點數二點。有前二項規定之情形者，應責令改正或當場禁止
    通行，並處新臺幣一萬元罰鍰，超載十公噸以下者，以總超載部分，每一公噸加
    罰新臺幣一千元；超載逾十公噸至二十公噸以下者，以總超載部分，每一公噸加
    罰新臺幣二千元；超載逾二十公噸至三十公噸以下者，以總超載部分，每一公噸
    加罰新臺幣三千元；超載逾三十公噸者，以總超載部分，每一公噸加罰新臺幣五
    千元。未滿一公噸以一公噸計算，道路交通管理處罰條例第二十九條之二第一項
    、第三項亦有明定。次按交通法庭認為聲明異議有理由或聲明異議雖無理由而原
    處分不當或違法者，應以裁定將原處分經聲明異議部分撤銷，並自為裁定，此觀
    道路交通案件處理辦法第二十條前段規定即明。
三、經查，異議人所有之車牌號碼ＫＩ─四八六號營業貨櫃曳引車之核定總聯結重量
    為三五公噸，有汽車車籍查詢表一份在卷可稽。而異議人所僱司機謝家証駕駛上
    開車輛載運貨物，於九十二年十一月二十一日十七時四十一分行經國道一號高速
    公路北向二四七公里斗南收費站時，經該站地秤磅得總聯結重量為三九公噸等情
    ，有舉發違反道路交通管理事件通知單一份在卷可稽。異議人雖辯稱ＫＩ─四八
    六號營業貨櫃曳引車空車重為六．三八公噸，該車當日所載之線材重量合計為二
    五．四０二公噸，並提出裝車明細表二紙為證，然僅依該裝車明細表之記載，並
    無法證明上開線材確裝載在前揭車輛上，或該車輛於前開時間行經斗南收費站過
    磅時，確僅裝載上揭線材，故此裝車明細表實不足為對異議人有利之認定。至異
    議人質疑斗南收費站地秤之準確性，經本院函詢結果，斗南收費站北上地秤甫於
    九十二年十月二十九日由經濟部標準檢驗局檢定合格，有該局度量衡器檢定合格
    證書一紙在卷可稽，故該地秤之準確性實毋庸置疑。準此，本件異議人所有之前
    揭營業貨櫃曳引車之違規事實明確，異議人空言否認有違規超載之情事，其異議
    顯無理由。原處分機關以異議人前開營業貨櫃曳引車超載四公噸，依道路交通管
    理處罰條例第二十九條之二第三項之規定，裁處異議人罰緩新台幣一萬四千元，
    於法雖無不合，然原處分漏未依道路交通管理處罰條例第二十九條之二第一項之
    規定記汽車違規紀錄一次，則有違誤之處。本件異議人之異議雖無理由，然原處
    分既有上述違誤之處，自應由本院依道路交通案件處理辦法第二十條前段之規定
    撤銷原處分，並依法自為裁定如主文第二項所示。
據上論斷，應依道路交通案件處理辦法第二十條前段，裁定如主文。
中      華      民      國      九十三     年    三    月     三十一    日
                                臺灣桃園地方法院交通法庭
                                    法  官   蔡和憲
右正本證明與原本無異。
如不服本裁定，應於裁定送達後五日內向本院提出抗告狀。
                                    書記官   常毓生
中      華      民      國      九十三     年    三    月     三十一    日
